【裁判字號】    98,易,506
【裁判日期】    980521
【裁判案由】    竊盜
【裁判全文】
臺灣臺南地方法院刑事判決               98年度易字第506號
公  訴  人  臺灣臺南地方法院檢察署檢察官
被      告  丙○○
                    （現在臺灣臺南監獄臺南分監執行中）
上列被告因竊盜案件，經檢察官提起公訴（98年度偵字第2060號
），本院判決如下：
    主  文
丙○○竊盜，累犯，處有期徒刑壹年；又竊盜，累犯，處有期徒
刑陸月，應執行有期徒刑壹年月。
    事  實
一、丙○○前於民國九十四年間因公共危險、竊盜、過失傷害、
    施用第二級毒品案件，經法院分別判處有期徒刑七月、一年
    六月、五月、十月確定，嗣各經減刑為有期徒刑三月十五日
    、九月、二月十五日、五月後，定應執行刑為有期徒刑一年
    八月確定，並於九十六年七月十六日縮刑期滿執行完畢。詎
    丙○○仍不知悔改，竟分別意圖為自己不法之所有，而為下
    列竊盜犯行：
  (一)於九十七年九月十三日下午三時九分至四時二十二分間之某
    時點，在臺南市○○區○○路一段三二九號前，徒手竊取丁○○所有之車牌號碼ＵＤ─五九五八號自小客車，得手後旋
    即駕駛該車離去。
  (二)於九十七年九月十三日下午三時九分後，至同年月十五日下
    午三時三十分許前之某時點，在臺南市○○路附近，徒手竊
    取臺南市政府所有之鐵製小型樹穴型水溝蓋七具及正方形水
    溝蓋一具，得手後放置在其上開竊得之自小客車內。
二、經警於九十七年九月十五日下午三時三十分許，在臺南市○○路○段五八號前停車格內發現上開遭竊之自小客車，並在
    車內查獲臺南市政府所有遭竊之上開鐵製小型樹穴型水溝蓋
    七具、正方形水溝蓋一具及大型樹穴型水溝蓋二具、長方形
    水溝蓋三具後，通知車主丁○○到場配合警方對上開自小客
    車執行勘察採證，在該車內採集血跡棉棒送驗結果，分別與
    丙○○及乙○○之ＤＮＡ─ＳＴＲ型別相符，而循線查獲上
    情（乙○○竊取上開大型樹穴型水溝蓋二具、長方形水溝蓋
    三具犯行部分，業經本院另案判處有期徒刑四月確定）。
三、案經臺南市警察局第二分局報告臺灣臺南地方法院檢察署檢
    察官偵查起訴。
    理  由
一、本件以下所引用之供述或非供述證據，檢察官及被告於本案
    言詞辯論終結前，並未爭執其證據能力，本院審酌前開證據
    之作成或取得之狀況，並無非法或不當取證之情事，且亦無
    顯不可信之情況，並無證據力明顯過低之情形，復經本院於
    審判期日就上開證據依法進行調查、辯論，依刑事訴訟法第
    一百五十九條之五規定，均具有證據能力，合先敘明。
二、訊據被告丙○○矢口否認有何上開竊盜犯行，辯稱：他從未
    駕駛過上開自小客車，僅在去年（九十七年）乙○○被一個
    朋友駕駛該車至樺谷飯店找他帶路時，曾坐過該車一次，不
    知道證人乙○○為何要誣指他云云。經查：
  (一)警方於九十七年九月十五日下午三時三十分許，在臺南市○○路○段五八號前停車格內所查獲之上開自小客車，係被害
    人張家維所有、於前揭時地遭竊；另在車內查扣之鐵製小型
    樹穴型水溝蓋七具、正方形水溝蓋一具、大型樹穴型水溝蓋
    二具、長方形水溝蓋三具，均係臺南市政府所有、於九十七
    年九月中旬前遭竊之公物，其中小型樹穴型水溝蓋七具及大
    型樹穴型水溝蓋二具，均是覆蓋在臺南市○○路附近道路上
    之大樹樹根周圍之水溝蓋，扣案之長、寬約五十七公分之正
    方形水溝蓋，其上印有臺南市政府公物之字樣，一般是用來
    覆蓋在大型水溝、集水井上，臺南市○○路附近的道路上也
    覆蓋有此種正方形水溝蓋，另扣案之長六十公分、寬三十六
    公分之長方形水溝蓋，大多是覆蓋在臺南市○道路旁排水溝
    上面等情，業據證人即上開自小客車車主張家維於警詢及證
    人即臺南市政府公共工程處約用人員戊○○於警詢、本院審
    理中分別證述明確（見警卷第一六至一七、一八至一九頁及
    本院卷第七九至八○頁正面），並有贓物認領保管單二紙、
    臺南市警察局車輛協尋電腦輸入單一紙及照片影本十三張在
    卷可稽（見警卷第二四至二五、二八、三二至三八頁），足
    證警方查獲之上開自小客車及車內之水溝蓋均係遭竊之贓物
    ，且竊取水溝蓋之人與竊取上開自小客車之人應屬同一人或
    彼此相識，才能將所竊得之上開水溝蓋放置於上開竊得之自
    小客車內。
  (二)警方勘察上開自小客車並執行採證，在車內駕駛座右側腳踏
    墊上之面紙盒上及車內後座坐墊下方之空塑膠筒上各發現血
    跡一處，以棉棒採集上開血跡送驗結果，該空塑膠筒上之上
    血跡與另案被告乙○○之ＤＮＡ─ＳＴＲ型別相符，該面紙
    盒上之血跡則與被告之ＤＮＡ─ＳＴＲ型別相符等情，有卷
    附臺南市警察局現場勘察報告暨勘察照片二十張及內政部警
    政署刑事警察局九十七年十月二十一日刑醫字第○九七○一
    四四七八○號鑑驗書、九十七年十二月十六日刑醫字第○九
    七○一七九九一六號鑑驗書各一件可稽（見本院卷第四八至
    五五頁、四六至四七、五五頁），足證被告及另案被告乙○○均曾使用或乘坐過上開自小客車，才會在該車內發現該二
    人之血跡。又證人乙○○於警詢及偵審中均證稱：警方所查
    獲之上開水溝蓋，其中僅鐵製大型樹穴型水溝蓋二具及長方
    形水溝蓋三具為他在安定國小附近所竊取，他在竊得上開物
    品後，即電話聯絡被告駕駛車號ＵＤ─五九五八號自小客車
    前來載走，欲販賣給他人圖利，而警方所查扣之其他水溝蓋
    ，應該是被告在其他地方竊得的，因他將竊得之水溝蓋搬上
    被告所駕駛之上開自小客車上時，就發現有很多水溝蓋在上
    面了，該車內會有他的血跡是因為他在搬水溝蓋時，手被水
    溝蓋壓到流血，血濺到車內的空塑膠筒等語（見警卷第一三
    至一四頁；偵字第一七○○九號卷第一八、四九、五○頁及
    本院卷第七六頁正面、第七七頁正反面、第七八頁正面），
    核與卷附證人乙○○所持用之0000000000號行動
    電話門號，於九十七年九月十六日上午七時四十八分許與被
    告所持用0000000000號行動電話門號以下通話之
    通訊監察譯文內容：「（以下以洪代表證人乙○○，苑代表
    被告丙○○）……苑：我問你，你跟富仔去搬那個大塊的，
    你搬幾塊？洪：三、四塊吧。苑：可是為什麼我昨天拆開只
    有一、兩塊？洪：我怎麼知道。苑：你跟去富仔拍（台語）
    之前，我們倆有沒有去搬過？洪：沒有。苑：啊？我家那邊
    有搬過嗎？洪：那邊我們沒有搬過。苑：我們倆個咧？有去
    我加那邊搬油漆嗎？洪：油什麼？苑：有油漆的水溝蓋，放
    在旁邊的那個？洪：沒有。苑：我們倆個之前那天耶？洪：
    我們倆沒有去搬過啊，只有我跟胡阿去搬而已。苑：之前，
    你有去我們家附近那裡，之後我車上面不是有車，你是底下
    扶著，站一排有沒有？洪：你說這樣我聽不懂？苑：我是說
    一開始的水溝蓋，是我們兩個搬的還是…洪：一開始我們就
    是從你家那邊開始搬的啊，這樣對不對？苑：是到我帶你去
    的我家附近那邊。洪：對啊，你在傻什麼？苑：富仔，說你
    們搬四塊大塊的，問題是昨天我下貨下兩塊大塊的，他在問
    為什麼會這樣？所以我才問你。洪：就這樣而已，難不成還
    會長腳跑掉。」（見偵字第一七○○九號卷第一九頁），有
    提及二人分別竊取水溝蓋一事相符，可知證人乙○○前揭有
    關電話聯絡被告駕駛上開自小客車前來載運他竊得之水溝蓋
    ，他並有將竊得之上開大型樹穴型水溝蓋二具、長方形水溝
    蓋三具搬到該自小客車內放置，因搬運過程中手被水溝蓋壓
    到流血，血濺到車內後座座墊下方空塑膠筒上之證述情節，
    確屬實情，並非憑空捏造故意誣攀被告之詞。
  (三)綜上，由證人乙○○之證詞及卷附上開自小客車採證之鑑驗
    書、監聽譯文等積極證據，已足以證明上開遭竊之自小客車
    ，確係由被告駕駛用來載運其個人及證人乙○○竊取之水溝
    蓋，復參以該自小客車遭竊之時間為九十七年九月十三日，
    距離警方發現該自小客車及其內水溝蓋之時間（同年月十五
    日）僅有二日，然警方發現該車，通知車主丁○○到場配合
    勘察時，該車內放置之手電筒、煙盒、打火機、檳榔袋、刮
    鬍刀包裝袋、面紙盒、工具袋、塑膠碗、飲料瓶、礦泉水瓶
    、皮套、空塑膠筒等日常使用之物均非車主所有，此有卷附
    現場勘察報告可按（見本院卷第四九頁），足見竊得該自小
    客車之人，係密集駕駛使用該車，並非伺機將之轉售圖利，
    而依卷內證據，既可認定被告係駕駛該車之人，已如前述，
    自可推認被告就是竊取該自小客車及其內其他水溝蓋之人。
  (四)被告於本院雖以前詞置辯，惟查：被告於警詢、偵查中係供
    承其曾看過該車且駕駛過該車一次，忘了是否有在該車上施
    用毒品（見警卷第一頁反面、偵字第二○六○號卷第一一至
    一二頁）云云，與其於本院辯稱：他沒有駕駛過該車，只有
    坐過一次，是乙○○的朋友開車來載他，他有在車上注射海
    洛因，拿車內面紙盒內的衛生紙擦拭血跡等節，前後不一致
    ，且被告若未曾駕駛過該車，僅係在該車內施用海洛因，理
    應在警詢、偵查中力陳此一辯解，惟其竟至本院審理時始為
    此一辯稱，已與常情有違，難以採信；且證人乙○○證稱：
    他朋友曾開車載他去樺谷飯店找被告，但他朋友不是駕駛上
    開遭竊之紅色自小客車，而是駕駛黑色休旅車等語（見本院
    卷第七六頁反面），益見被告上開辯解，非屬實情。雖被告
    於本院中一再辯解：他曾介紹乙○○到他朋友家住，因為乙○○個人習慣不好，他將乙○○從友人家中趕走，乙○○因
    此懷恨在心，就誣指他云云，惟觀諸證人乙○○上開證述內
    容，尚有坦認自身竊盜水溝蓋之犯行，並非將之推諉予被告
    ，且其所證述之電話聯絡被告駕車前來載運其所竊得之水溝
    蓋等節，又與卷附監聽譯文、採證鑑驗報告相符，難認係為
    誣指被告所為之捏造之詞，況被告於警詢時業已供承其與證
    人乙○○間沒有仇恨，且自九十七年九月開始與被告居住在
    被告臺南市○○區○○里○○路三二九巷一○弄二八號之住
    所（見警卷第一頁反面），則被告與證人乙○○二人間之交
    情應係良好，並無會讓證人國樵誣指被告之深仇大恨存在，
    被告上開所辯，應係臨訟卸責之詞，實非可採。
  (五)綜上所陳，被告所為之上開辯解，均無法推翻卷內對其不利
    之積極證據，本件事證明確，被告竊盜犯行洵堪認定，應依
    法論科。
三、核被告竊取上開自小客車及上開小型樹穴型水溝蓋七具、正
    方形水溝蓋一具，均係犯刑法第三百二十條第一項之竊盜罪
    。又因被告矢口否認竊取上開水溝蓋之犯行，致本院無從認
    定被告係分幾次竊取上開水溝蓋，然依罪疑有利於被告之原
    則，應認定被告係在臺南市○○路附近之道路上一次竊取上
    開水溝蓋。另被告上開竊取自小客車及水溝蓋之二竊盜犯行
    間，犯意各別，行為互殊，應予分論併罰。又被告有如前述
    之前案科刑及執行紀錄，有卷附臺灣高等法院被告前案紀錄
    表可按，其受有期徒刑之執行完畢，五年以內故意再犯本案
    二件有期徒刑以上之罪，均為累犯，應各依刑法第四十七條
    第一項之規定加重其刑。爰審酌被告不思以正途獲取財物，
    隨意竊取他人財物，毫無尊重他人所有物之體認，欠缺法紀
    觀念，且被告前已有竊盜科刑之紀錄，卻未記取教訓，再犯
    本件竊盜犯行，顯然不知悔悟，惡性非輕，又其隨意竊取路
    旁水溝蓋，不僅使臺南市政府須額外支出公帑購置水溝蓋，
    也增加臺南市政府管領上之困難，且行經該處之行人很可能
    因水溝蓋遭竊取之缺口而跌倒受傷，所生危害非輕，其犯後
    猶矢口否認犯行，態度不佳，及本件犯罪之目的、手段、智
    識程度、家庭狀況等一切情狀，就其所犯前揭二犯行，分別
    量處如主文所示之刑，並定其應執行之刑。
據上論斷，應依刑事訴訟法第二百九十九條第一項前段，刑法第
三百二十條第一項、第四十七條第一項、第五十一條第五款，刑
法施行法第一條之一第一項、第二項前段，判決如主文。
本案經檢察官甲○○到庭執行職務
中    華    民    國    98    年     5    月    21    日
                  刑事第九庭    法  官  林欣玲
以上正本證明與原本無異。
如不服本判決應於收受本判決後10日內向本院提出上訴書狀，並
應敘述具體理由。如未敘述上訴理由者，應於上訴期間屆滿後20
日內向本院補提理由書狀（均須按他造當事人之人數附繕本）「
切勿逕送上級法院」。
                                書記官  鄭佩玉
中    華    民    國    98    年     5    月    21    日
附錄本案論罪科刑法條：
刑法第320條
意圖為自己或第三人不法之所有，而竊取他人之動產者，為竊盜
罪，處 5 年以下有期徒刑、拘役或 5 百元以下罰金。
意圖為自己或第三人不法之利益，而竊佔他人之不動產者，依前
項之規定處斷。
前二項之未遂犯罰之。


司法院資訊處製作；財團法人民間司法改革基金會備份。
